Multichar_Symbols 

%<vblex%>          ! Глагол

%<iv%>             ! Непереходный
%<tv%>             ! Переходный

%<inf%>            ! Инфинитив
%<ger%>            ! Масдар

%<aor%>            ! Общое время
%<fut%>            ! Будушее время
%<past%>           ! Прошедшее время

%<gpr1%>           ! Причастие общего времени
%<gpr2%>           ! Причастие прошедшего времени
%<gpr3%>           ! Причастие будущего времени

%<gna1%>           ! Деепричастие общего времени
%<gna2%>           ! Деепричастие прошедшего времени 
%<gna3%>           ! Деепричастие будущего времени

%<neg%>

%<m%>              ! Мужской род (кл. I)
%<f%>              ! Женский род (кл. II)
%<nt%>             ! Срендий род (кл. III)
%<pl%>             ! Множественное число (кл. IV)
%<mfn%>

%>                 ! Граница морфемы

LEXICON Root

Verbs ; 

!!!!!!!!!!!!!!!!!!!!!!!!!!!!!!!!!!!!!!!!!!!!!!!!!!!!!!!!!!!!!!!!!!!!!!!!!!!!!!!

LEXICON V-GPR-DECL

%<nt%>:%>б # ; 
%<m%>:%>в # ; 
%<f%>:%>й # ;  
%<pl%>:%>л # ;

LEXICON V-BUDU-ILA 
! Будущее время
%<fut%>:и%>ла # ; 
%<fut%>%<neg%>:и%>ларо # ; 
%<gpr3%>:и%>ле V-GPR-DECL ; 
%<gpr3%>%<neg%>:и%>ларе V-GPR-DECL ; 

LEXICON V-PROS-UNA
! Прощедшое время 
%<past%>:у%>на # ; 
%<past%>%<neg%>:и%>чӀо # ; 

%<gna2%>:у%>н # ; 

LEXICON V-PROS-ANA
! Прощедшое время 
%<past%>:а%>на # ; 
%<past%>%<neg%>:и%>чӀо # ; 
%<gpr2%>:а%>ра V-GPR-DECL ; 
%<gpr2%>%<neg%>:и%>чӀе V-GPR-DECL ; 
%<gna2%>:а%>н # ; 

LEXICON V-OBSH-ULA
! Общое время 
%<past%>:у%>ла # ; 
%<past%>%<neg%>:у%>ларо # ; 
%<gpr1%>:у%>ле V-GPR-DECL ; 
%<gpr1%>%<neg%>:у%>ларе V-GPR-DECL ; 
%<gna1%>:у%>лаго # ; 

!!!!!!!!!!!!!!!!!!!!!!!!!!!!!!!!!!!!!!!!!!!!!!!!!!!!!!!!!!!!!!!!!!!!!!!!!!!!!!!

LEXICON V-IZE-ULA-ILA-UNA-E 

%<inf%>:%>изе # ;
%<ger%>:%>ей # ; ! Масдар (имя дйствия)

V-BUDU-ILA ; 

V-OBSH-ULA ; 

V-PROS-UNA ; 

%<gna3%>:у%>н # ; 

LEXICON V-IZE-ULA-ILA-ANA-E

%<inf%>:%>изе # ;
%<ger%>:%>ей # ; ! Масдар (имя дйствия)

V-BUDU-ILA ; 

V-OBSH-ULA ; 

V-PROS-ANA ; 

!!!!!!!!!!!!!!!!!!!!!!!!!!!!!!!!!!!!!!!!!!!!!!!!!!!!!!!!!!!!!!!!!!!!!!!!!!!!!!!

LEXICON V-TV-CIALIZE 
! цӀализе: цӀал/изе (-ула, -ила, -ана, -е)

%<vblex%>%<tv%>%<mfn%>: V-IZE-ULA-ILA-ANA-E ; 

LEXICON V-TV-ABIZE
! абизе: аб/изе (-ула, -ила, -уна, -е) 

%<vblex%>%<tv%>%<mfn%>: V-IZE-ULA-ILA-UNA-E ; 

LEXICON V-IV-AXIIZE
! ахІизе:  ахІ/изе (-ула, -ила, -ана, -е)

%<vblex%>%<iv%>%<mfn%>: V-IZE-ULA-ILA-UNA-E ; 

!!!!!!!!!!!!!!!!!!!!!!!!!!!!!!!!!!!!!!!!!!!!!!!!!!!!!!!!!!!!!!!!!!!!!!!!!!!!!!!

LEXICON Verbs 

абизе:аб V-TV-ABIZE ; ! "говорить, сказать"
гӀунтӀизабизе:гӀунтӀизаб V-TV-ABIZE ; ! "доводить, довести; собщать, сообщить"
лъазабизе:лъазаб V-TV-ABIZE ; ! "учить"

ахІизе:ахІ V-IV-AXIIZE ; ! "кричать"

цӀализе:цӀал V-TV-CIALIZE ; ! "читать, прочитать"

